# 长期股权投资转为可供出售金融资产

提问人：xszhang11 时间：2015-07-30 17:13:53
各位大神好，
如果一家公司A对另一家公司B的控股比例由90%变为10%（小股东增资导致），因而A公司需要将账面的长投转换成可供出售金融资产。
问题 1 、股权变动日B公司的公允价值无法获知，A应该以什么计价可供出售金融资产； 问题 2 、如果年末也无法获取公允价值，那么可供出售金融资产应该怎么计量？ 问题 3 、难道需要每年年底进行评估获取公允价值？
谢谢！！

回答人：chenyiwei
1 、参考小股东的增资价格按比例推算，但有证据表明小股东的增资价格不公允或不能代表剩余股权公允价值的情形除外。 2 、如果符合《企业会计准则第 22 号——金融工具确认和计量》第三十二条所指的“在活跃市场中没有报价且其公允价值不能可靠计量的权益工具投资”条件的，可以按成本进行后续计量。成本即为转换日的公允价值，但应注意在发生减值时计提减值准备。 3 、该类投资分类为可供出售金融资产的，对其后续计量按以下原则处理： A、企业在向关键管理人员提交内部管理报告、评价投资业绩、作出投资决策和编制对外财务报告时，以公允价值作为此类投资资产的首要计量基础的，应采用合理的会计估计和估值手段，就修订后长期股权投资准则生效日和比较财务报表期间持有的可供出售金融资产的公允价值进行评估。权益工具没有活跃市场报价，并非一定代表公允价值不能可靠计量。只有在公允价值合理估计数的变动区间很大，且公允价值变动区间内，各种用于确定公允价值估计数的概率无法合理地确定的前提下，才能认定公允价值不能可靠计量，并按照《企业会计准则第 22 号——金融工具确认和计量》第三十二条规定，在活跃市场中没有报价且其公允价值不能可靠计量的权益工具投资，以及与该权益工具挂钩并须通过交付该权益工具结算的衍生金融资产，应当按照成本进行后续计量。 B、除上述情形以外的其他企业，对于被投资单位不具有控制、共同控制和重大影响的长期股权投资，如果在活跃市场中没有报价且其公允价值不能可靠计量的，则应当根据《企业会计准则第 22 号——金融工具确认和计量》第三十二条的规定，按照成本进行后续计量。

提问人：zoujiecpa 时间：2016-08-04 15:52:33
陈老师：原持有某公司的股权10%，在可供出售金融资产按成本法核算，现该公司已在新三板挂牌交易了，能否改为按公允价值核算呢？是否属于会计政策变更,要追溯调整呢？非常感谢指导！！

回答人：chenyiwei
按CAS 22第 36 、 38 条规定处理。可以改为公允价值核算，但不能重分类为交易性金融资产。所以所确认的公允价值变动还是计入其他综合收益。